【裁判字號】    89,交易,107
【裁判日期】    900131
【裁判案由】    過失傷害
【裁判全文】
臺灣基隆地方法院刑事判決                        八十九年度交易字第一０七號
    公  訴  人  臺灣基隆地方法院檢察署檢察官
    被      告  乙○○○
右列被告因過失傷害案件，經檢察官提起公訴（八十九年度偵字第四一三七號），本
院判決如左︰
    主  文
乙○○○因過失傷害人，處罰金仟元，如易服勞役，以佰元折算壹日。
    事  實
一、乙○○○於民國八十九年九月八日下午四時三十分許，騎車號ＧＰＨ--二二０號
    重型機車，由基隆市○○路九十五巷駛出，欲跨越仁一路分向限制線往市區方向
    行駛，本應注意車輛應在遵行車道內行駛，在劃有分向限制線之路段，不得駛入
    來車之車道內，又汽車行駛時，駕駛人應注意車前狀況，並隨時採取必要之安全
    措施，且當時係日間、晴天、路面乾燥、無缺陷、無障礙物、視距良好，並無不
    能注意之情事，竟疏未注意，貿然逆向駛入仁一路由市區○○○路方向之快車道
  內，適有甲○○亦疏未注意，騎車號ＰＯＪ--七０五號之重型機車沿仁一路快車
    道由市區○○○路方向駛至仁一路九十九號前，乙○○○見狀閃躲不及，致擦撞
    甲○○所騎之機車，甲○○人車倒地，因而受有左前額擦傷一處、左臉頰擦傷一
    處、左手臂擦傷一處、左手掌多處小擦傷、右手腕擦傷一處、左小腿擦傷二處、
    紅腫一處、左腳踝擦傷一處之傷害。乙○○○於肇事後留在現場等候警員前來處
    理，並向警員丙○○自首肇事犯行。
二、案經乙○○○自首暨被害人甲○○訴由基隆市警察局第一分局報請台灣基隆地方
    法院檢察署檢察官偵查起訴。
    理  由
一、訊據被告乙○○○，矢口否認前揭犯行，並辯稱：伊並未擦撞告訴人甲○○之機
    車，是告訴人自己跌倒受傷，伊只是好奇停車查看而已云云。經查：被告前揭犯
    行，業據告訴人指訴綦詳，並有道路交通事故調查報告表、基隆醫院驗傷診斷書
    、醫心堂醫院診斷證明書各一份，及車輛受損情形照片六幀附卷可資佐證。且被
    告於警訊中坦承伊駕駛重型機車見前方沒車才由仁一路九十五巷口逆向駛入仁一
    路，但在駛入車道時，甲○○突然快速出現，伊閃避不及，遂與王女所駕駛之重
    型機車相撞（見警卷筆錄）等情，核與證人丙○○（基隆市延平派出所警員）到
    庭具結證稱：是勤務中心通報，我到現場時兩造都在場，被告有坦承是她騎機車
    與對方發生擦撞，現場看到甲○○受有擦傷之傷害（見本院九十年一月十一日訊
    問筆錄）等語相符。又依道路交通事故調查報告表及車輛受損照片觀之，告訴人
    機車左側後方留有被告機車之紅漆痕，而被告機車左前側有撞擊痕及掉漆，右側
    有刮地痕，顯見被告確如道路交通事故調查報告表所示由仁一路九十五巷口駛出
    ，並逆向駛入仁一路由市區○○○路方向之快車道內，而與直行往東明路方向行
    駛之告訴人機車相撞無誤，被告事後更異前詞，顯係飾詞委責，自無足採。
二、按汽車在雙向二車道行駛時，均應在遵行車道內行駛，在劃有分向限制線之路段
    ，不得駛入來車之車道內；且汽車行駛時，駕駛人應注意車前狀況，並隨時採取
    必要之安全措施，道路交通安全規則第九十七條第一款、第二款、第九十四條第
    三項分別定有明文。被告駕車自應注意上述道路交通安全規則之規定謹慎駕駛，
    且當時被告並無不能注意之情事，詎被告竟疏未注意車前狀況，逆向駛入來車車
    道內，致閃避不及而擦撞告訴人所騎之機車，被告之行為自有過失。雖告訴人違
    規行駛於快車道上亦同有過失，惟不能因此卸免被告過失之責，且告訴人所受之
    傷害與被告之過失行為間具有相當因果關係，本件事證明確，被告犯行洵堪認定
    。
三、核被告乙○○○所為，係犯刑法第二百八十四條第一項前段之過失傷害罪。被告
    於肇事後犯罪未經有權偵查機關發覺前，主動向到場處理之員警自首犯行而接受
    裁判，業經證人丙○○到庭證述明確，應依刑法第六十二條前段之規定減輕其刑
    。爰審酌被告前未曾受有期徒刑以上刑之宣告，有本院被告全國前案紀錄表在卷
    可稽，且於案發後主動賠償告訴人醫藥費五千元，業經承辦警員丙○○證述在卷
    ，並為告訴人所自認，僅因機車修理汰換項目費用未能達成共識而無法和解，及
    告訴人亦與有過失等一切情狀，量處如主文所示之刑，並諭知易服勞役之折算標
    準。
據上論斷，應依刑事訴訟法第二百九十九條第一項前段，刑法第二百八十四條第一項
前段、第四十二條、第六十二條前段，罰金罰鍰提高標準條例第一條前段、第二條，
判決如主文。
本案經檢察官黃士元到庭執行職務。
中      華      民      國     九十     年      一      月    三十一    日
                                    臺灣基隆地方法院交通法庭
                                            法  官  蔡 佳 玲
右正本證明與原本無異。
對於本件判決如有不服，應於收受送達後十日內，向本院提出上訴書狀，上訴於臺灣
高等法院，並按他造當事人之人數附具繕本。
                                            書記官  湯 惠 芳
中      華      民      國     九十     年      二      月      五      日
附錄論罪法條
刑法第二百八十四條第一項：
因過失傷害人者，處六月以下有期徒刑、拘役或五百元以下罰金。致重傷者，處一年
以下有期徒刑、拘役或五百元下罰金。


司法院資訊處製作；財團法人民間司法改革基金會備份。
